臺灣彰化地方法院刑事判決　　　　　　　 96年度訴字第398號
公　訴　人　臺灣彰化地方法院檢察署檢察官
被　　　告　甲○○
上列被告因違反毒品危害防制條例，經檢察官提起公訴（95年度
毒偵字第598號），及檢察官當庭追加起訴（96年度毒偵字第
1010號），被告於準備程序中自白犯罪，本院聽取當事人之意見
後，裁定由受命法官獨任行簡式審判，茲判決如下：
    主  文
甲○○施用第一級毒品，累犯，處有期徒刑柒月；又施用第一級
毒品，累犯，處有期徒刑柒月。應執行有期徒刑拾月。
    事實及理由
一、犯罪事實：
  (一)甲○○前有煙毒、觀察勒戒、強制戒治之前科，民國（下同
    ）91年10月23日停止強制戒治出監。又曾因煙毒麻藥等案件
    ，先後經本院判刑3年4月（86年度訴字191號）、3年6月（
    86年度訴字922號），接續執行，86年8月12日入獄執行，89
    年5月25日假釋出監，91年10月23日又入監執行殘刑，95年8
    月27日執行完畢出監。
  (二)甲○○明竟仍不知悔改，基於各別施用之犯意，於95年12
    月31日上午8、9時許，在彰化縣北斗鎮○○里○○路862 巷
    91號自宅內，以針筒摻水注射方式，施用第一級毒品海洛因
    1次。又於96年2月21日上午12時許，以相同方式，在自宅
    施用第一級毒品海洛因1次。
  (三)嗣為警持搜索票，於96年1月4日11時許搜索甲○○住家，經
    徵其同意採集尿液送驗之結果呈「可待因及嗎啡」陽性反應
    ，又於96年2月21日22時30分許，在彰化縣北斗鎮○○里○
    ○路聯裕加油站廁所內，為警查獲，採尿送驗呈現「嗎啡」
    陽性反應。
二、認定事實之證據及理由：
  (一)被告於警訊、本院準備程序中之自白。
  (二)彰化縣警察局北斗分局委託檢驗尿液代號與真實姓名對照認
    證單共2份，均證明被告接受採尿送驗之事實。
  (三)詮昕科技股份有限公司濫用藥物尿液檢驗報告書2份，證明
    被告驗尿先後呈現「嗎啡、可待因」、「嗎啡」之陽性反應
    。依行政院衛生署管制藥物管理局93年7月16日管檢字第
    0930006199號函示意見：「依據Clark's Analysis of
    Drugs and Poisons一書第三版之記載：... 第一級毒品海
    洛因亦可代謝成嗎啡，且海洛因常見含有少量6-乙醯可待因
    雜質成分，該成分可代謝為可待因及嗎啡。... 」（參照行
    政院衛生署管制藥品管理局發行「濫用藥物檢驗相關解釋彙
    編」P.14）故可證明被告因施用海洛因而同時檢出「可待因
    、嗎啡」陽性反應。
  (四)臺灣高等法院被告全國前案紀錄表，全國施用毒品案件紀錄
    表，證明被告於觀察勒戒、強制戒治後五年內再犯本罪。
  (五)被告自白核與事實相符，足堪採信。本件事證明確，被告施
    用第一級毒品犯行，已可認定。
三、論罪科刑：
  (一)核被告所為，核係犯毒品危害防制條例第10條第1項之施用
    第一級毒品罪。被告前後二次施用毒品犯行，時間相差一個
    月又20天，顯係各別起意。原起訴書只針對上述95年12月31
    日犯行起訴，公訴檢察官亦當庭追加上述96年2月21日犯行
    ，本院自得一併審究。又被告持有毒品之低度行為，應為施
    用之高度行為所吸收，不另論罪。
  (二)被告有事實欄內之徒刑執行經過，此有臺灣高等法院被告全
    國前案紀錄表可稽，其受此有期徒刑執行完畢後，五年以內
    故意再犯有期徒刑以上之罪，應依累犯規定，加重其刑。
  (三)量刑審酌：被告自81年間沾染毒品以來，因毒品犯罪前科不
    斷，15年來有一半以上時間都在監獄內度過，95年8月26日
    殘刑執行期滿出監後，仍不知悔改而再度施用毒品，意志薄
    弱。被告自幼染上小兒麻痺，僅有國中畢業學歷，至今已年
    38歲，多年來進出監獄，在外工作時間斷斷續續，並未習得
    一技之長，至今仍未婚，其兄妹均已成家立業，目前僅剩下
    被告與其父親共同生活，從過去被告生活經驗來看，可知被
    告對自己人生未來沒有任何期許，以致僅因出監後尋找工作
    不順利，一時失意又遇上吸毒的老朋友，再度淪落毒品深淵
    。但被告自述最近在其父親催促壓力下，已前往台大醫院雲
    林分院進行美沙冬戒毒治療，有診斷證明書附卷可證。希望
    被告此次入監執行，能秉持戒毒治療的決心，出監後徹底戒
    斷毒癮，並念及被告犯後坦承犯行，有積極尋求治療向上改
    過之具體行為，態度尚屬良好等一切情狀，分別量處如主文
    所示之刑，並定執行刑，以示懲儆。
  (四)又公訴意旨另以：被告除上述2次施用毒品外，自95年12月
    初某日至95年12月30日止，多次施用海洛因，違反毒品危害
    防制條例第10條第1項云云。然按刑事訴訟法第156條第2項
    規定，被告之自白，不得作為有罪判決之唯一證據，仍應調
    查其他必要之證據，以察其是否與事實相符。檢察官指控被
    告自95年12月初某日至95年12月30日多次施用毒品，除了被
    告之自白外，別無其他證據，不足以認定犯罪成立。惟檢察
    官認為此部分與前述有罪部分，屬於「集合犯」之概括一罪
    關係，本院不另為無罪諭知，併此敘明。
  (五)95年2月21日扣案之白粉一包（毛重0.2公克），並未鑑定其
    成分為何，尚無從認定即為海洛因，故不宣告沒收，待檢察
    官另行送鑑定後，再重新聲請單獨宣告沒收。
四、適用法律：
  (一)程序法方面：刑事訴訟法第273條之1、第310條之2、第454
    條第1項。
  (二)實體法方面：毒品危害防制條例第10條第1項、刑法第11條
    前段、第47條第1項、第51條第5款。
本案經檢察官鮑慧忠到庭執行職務。
中　　華　　民　　國　　96　　年　　3  　月　　30  　日
                  刑事第三庭    法  官  葉明松
以上正本證明與原本無異。
如不服本判決，應於判決送達後10日內，向本院提出上訴狀（須
附繕本）。
中　　華　　民　　國　　96　　年　　3  　月　　30  　日
                                書記官  于淑真
附錄本案論罪法條：
毒品危害防制條例第10條
施用第一級毒品者，處6月以上5年以下有期徒刑。
施用第二級毒品者，處 3 年以下有期徒刑。
